臺灣桃園地方法院民事判決　　　　　　　 99年度親字第219號
原　　　告　游金龍
法定代理人　張文喜
訴訟代理人　張宙麟
被　　　告　游建成
上列當事人間請求確認認領無效事件，於民國100 年06月16日辯
論終結，本院判決如下：
    主  文
確認被告於民國九十年九月三日對原告之認領無效。
訴訟費用由被告負擔。
    事實及理由
一、按認領無效或撤銷認領之訴，專屬子女住所地之法院管轄，
    民事訴訟法第589 條定有明文，本件被告為原告所認領之子
    女，其住所在本院轄區，依上開規定，本院對本件訴訟具管
    轄權，合先敘明。
二、按原告於判決確定前，得撤回訴之全部或一部，但被告已為
    本案之言詞辯論者，應得其同意；訴之撤回應以書狀為之，
    但於期日，得以言詞向法院或受命法官為之；以言詞所為訴
    之撤回，應記載於筆錄，民事訴訟法第262 條第1 項、第2
    項及第3 項前段定有明文。查本件共同原告游思涵於本院10
    0年06 月16日言詞辯論期日，撤回其對被告游建成之請求，
    經本院記明於該日言詞辯論筆錄，並經游建成當庭同意原告
    對其之撤回，是原告撤回對陳永昇之請求，於法無違，併此
    敘明。
三、原告起訴主張略以：被告於民國90年09月03日因誤信訴外人
    張慧娟即原告之生母，經其要求辦理原告申入戶籍，被告遂
    於是日為認領原告之表示，認領原告即游金龍（民國○○年○○
    月○○日生、身分證統一編號：Ｚ000000000號）為長男，並簽
    有認領同意書及向戶政機辦理認領登記。惟原告與被告間經
    醫院作親子關係鑑定，原告與被告之間彼此血緣標記不吻合
    ，應不具親子血緣關係，被告非原告之生父，上述之認領無
    效，為此依民法第1056條規定，提起本件確認認領無效之訴
    ；並聲明如主文所示。
四、被告方面：請求駁回原告之訴。
五、經查：
（一）原告主張因原告生母張慧娟告知被告係原告之生父，因此
      被告於90年09月03日認領原告登記為長男，此有戶籍謄本
      在卷可稽。
（二）再者，兩造之血緣關係，經桃園敏勝綜合醫院委託柯滄銘
      婦產科醫院鑑定，其結果為：「本鑑定使用臺灣地區基因
      頻率資料庫進行計算，依親緣DNA 鑑定認證標準，如親子
      關係概率超過99.99 ％，即視為確有親子關係；如有三個
      以上STR 點位「可以排除」，則視為受測者雙方無親子血
      緣關係。可以排除血緣關係之體染色體STR 點位為：D8S1
      179、D2S1338 、D19S433 、D18S51、TH01、FGA 等位點之
      遺傳標記分析結果，據以排除【游建成是游金龍的親生父
      親】」，有原告提出之親子鑑定報告書可證，是原告此部
    分之主張，亦屬真實。
六、按民法無認領無效之明文規定，惟民事訴訟法第589 條規定
    有認領無效之訴。又按因認領而發生婚生子女之效力，須被
    認領人與認領人間具有真實之血緣關係，否則其認領為無效
    ，此時利害關係人均得提起認領無效之訴（最高法院86年台
    上字第1908號判例參照），亦即認領以真實之父子女關係存
    在為前提，如被認領人與認領人間無血統之連絡，縱認領行
    為完全無欠缺，其認領為無效。本件被告於90年09月03日認
    領原告，惟其與原告之間無血緣關係，已有前揭鑑定報告可
    據，依前揭說，被告反於真實父子關係之認領，應屬無效。
    原告提起本件之訴，應屬有據，應予准許。
七、據上論結，本件原告之訴為有理由，依民事訴訟法第78條，
    判決如主文。
中    華    民    國   100    年    7     月    14    日
                  家事法庭法  官  王兆飛
上列正本證明與原本無異。
如對本判決上訴，須於判決送達後20日內向本院提出上訴狀（須
按他造人數附繕本），並應繳納上訴費用。
中    華    民    國    100    年    7     月    14    日
                          書記官  陳月桂